<!DOCTYPE html PUBLIC "-//W3C//DTD XHTML 1.0 Transitional//EN" "http://www.w3.org/TR/xhtml1/DTD/xhtml1-transitional.dtd">
<html xmlns="http://www.w3.org/1999/xhtml">
<head>
	<meta http-equiv="Content-Type" content="text/html; charset=iso-8859-1" />
	<title>Ymmärrä suomea</title>
	<style type="text/css" media="all">@import "css/styles.css";</style>
	<script type="text/javascript" src="swfobject.js"></script>
</head>
<body class="font-medium">
	<div id="main-wrapper">
		<div id="topbar"></div>
		<div id="main-menu">
			<table cellspacing="0" cellpadding="0" border="0" class="add-links"><tr>
				<td class="item"><img class="raquo" src="i/raquo.gif" alt="" height="7" width="4" /><a href="/ymmarra/index.php?moduli=sanakirja">Sanakirja</a></td>
				<td class="item"><img class="raquo" src="i/raquo.gif" alt="" height="7" width="4" /><a href="/ymmarra/index.php?moduli=verbit">Verbiluettelo</a></td>
				<td class="item"><img class="raquo" src="i/raquo.gif" alt="" height="7" width="4" /><a href="/ymmarra/index.php?moduli=kielioppi">Kielioppi</a></td>
			</tr></table>
			<table cellspacing="0" cellpadding="0" border="0"><tr>
				<td class="item"><img class="raquo" src="i/raquo.gif" alt="" height="7" width="4" /><a href="/ymmarra/index.php">Etusivu</a></td>
				<td class="item"><img class="raquo" src="i/raquo.gif" alt="" height="7" width="4" /><a href="/ymmarra/index.php?moduli=tekstit">Lukutekstit</a></td>
			</tr></table>
		</div>
		<div id="content">
			<table cellspacing="0" cellpadding="0" border="0" id="content-wrapper"><tr>
				<td>
					<div id="left-menu">
												<div class="header-verb"><span>Verbit</span></div>
						<div class="menu">
								<div class="init"><a href="/ymmarra/index.php?moduli=verbit&kirjain=a">A</a></div>
								<div class="init"><a href="/ymmarra/index.php?moduli=verbit&kirjain=e">E</a></div>
								<div class="init"><a href="/ymmarra/index.php?moduli=verbit&kirjain=h">H</a></div>
								<div class="init"><a href="/ymmarra/index.php?moduli=verbit&kirjain=i">I</a></div>
								<div class="init"><a href="/ymmarra/index.php?moduli=verbit&kirjain=j">J</a></div>
								<div class="init"><a href="/ymmarra/index.php?moduli=verbit&kirjain=k">K</a></div>
								<div class="init"><a href="/ymmarra/index.php?moduli=verbit&kirjain=l">L</a></div>
								<div class="init"><a href="/ymmarra/index.php?moduli=verbit&kirjain=m">M</a></div>
								<div class="init"><a href="/ymmarra/index.php?moduli=verbit&kirjain=n">N</a></div>
								<div class="init"><a href="/ymmarra/index.php?moduli=verbit&kirjain=o">O</a></div>
								<div class="init"><a href="/ymmarra/index.php?moduli=verbit&kirjain=p">P</a></div>
								<div class="init"><a href="/ymmarra/index.php?moduli=verbit&kirjain=r">R</a></div>
								<div class="init"><a href="/ymmarra/index.php?moduli=verbit&kirjain=s">S</a></div>
								<div class="init"><a href="/ymmarra/index.php?moduli=verbit&kirjain=t">T</a></div>
								<div class="init"><a href="/ymmarra/index.php?moduli=verbit&kirjain=u">U</a></div>
								<div class="init"><a href="/ymmarra/index.php?moduli=verbit&kirjain=v">V</a></div>
								<div class="init"><a href="/ymmarra/index.php?moduli=verbit&kirjain=y">Y</a></div>
								<div class="init"><a href="/ymmarra/index.php?moduli=verbit&kirjain=Ä">Ä</a></div>
						</div>					</div>
				</td>
				<td>
					<div id="main-content">
						<div id="path">
							<a href=".">Etusivu</a> &gt; <a href="/ymmarra/index.php?moduli=verbit&kirjain=R">R</a>						</div>
													<h1>RUVETA</h1>
						<table cellspacing="0" cellpadding="0" border="0">
							<tr>
								<td colspan="2" style="padding-bottom:10px;"><strong>Aktiivin indikatiivi</strong></td>
							</tr>
							<tr>
								<td><pre>PREESES                    
minä      rupean           
sinä      rupeat           
hän       rupeaa            
me        rupeamme         
te        rupeatte         
he        rupeavat         

PASSIIVI
          ruvetaan         

IMPERFEKTI                 
         rupesin           
         rupesit           
         rupesi            
         rupesimme         
         rupesitte         
         rupesivat         

PASSIIVI
         ruvettiin         

PERFEKTI
olen     ruvennut          
olet     ruvennut          
on       ruvennut          
olemme   ruvenneet         
olette   ruvenneet         
ovat     ruvenneet         

PASSIIVI
on       ruvettu           

PRUSKVAMPERFEKTI
olin     ruvennut          
olit     ruvennut          
oli      ruvennut          
olimme   ruvenneet         
olitte   ruvenneet         
olivat   ruvenneet         

PASSIIVI
oli      ruvettu           
</pre></td>
								<td>&nbsp;&nbsp;&nbsp;</td>
								<td><pre>    KIELTOMUOTO
    en        rupea
    et        rupea
    ei        rupea
    emme      rupea
    ette      rupea
    eivät     rupea


    ei        ruveta 

   
     en        ruvennut
     et        ruvennut
     ei        ruvennut
     emme      ruvenneet
     ette      ruvenneet
     eivät     ruvenneet


     ei        ruvettu 


    en      ole ruvennut
    et      ole ruvennut
    ei      ole ruvennut
    emme    ole ruvenneet
    ette    ole ruvenneet
    eivät   ole ruvenneet


    ei      ole ruvettu 


    en    ollut  ruvennut
    et    ollut  ruvennut
    ei    ollut  ruvennut
    emme  olleet ruvenneet
    ette  olleet ruvenneet
    eivät olleet ruvenneet


    ei    ollut  ruvettu
</pre></td>
							</tr>
						</table>
						<table cellspacing="0" cellpadding="0" border="0">
							<tr>
								<td colspan="2" style="padding-bottom:10px;"><strong>Aktiivin konditionaali</strong></td>
							</tr>
							<tr>
								<td><pre>PREESENS
minä     rupeaisin         
sinä     rupeaisit         
hän      rupeaisi          
me       rupeaisimme       
te       rupeaisitte       
he       rupeaisivat       

PASSIIVI
         ruvettaisiin      

PERFEKTI
olisin   ruvennut          
olisit   ruvennut          
olisi    ruvennut          
olisimme ruvenneet         
olisitte ruvenneet         
olisivat ruvenneet         

PASSIIVI
olisi    ruvettu           
</pre></td>
								<td>&nbsp;&nbsp;&nbsp;</td>
								<td><pre> 
     en          rupeaisi
     et          rupeaisi
     ei          rupeaisi
     emme        rupeaisi
     ette        rupeaisi
     eivät       rupeaisi


    ei          ruvettaisi 


    en olisi    ruvennut
    et olisi    ruvennut
    ei olisi    ruvennut
    emme olisi  ruvenneet
    ette olisi  ruvenneet
    eivät olisi ruvenneet 


    ei olisi    ruvettu
</pre></td>
							</tr>
						</table>
						<table cellspacing="0" cellpadding="0" border="0">
							<tr>
								<td colspan="2" style="padding-bottom:10px;"><strong>Aktiivin potentiaali</strong></td>
							</tr>
							<tr>
								<td><pre>PREESENS
minä     ruvennen          
sinä     ruvennet          
hän      ruvennee          
me       ruvennemme        
te       ruvennette        
he       ruvennevat        

PASSIIVI
         ruvettaneen       

PERFEKTI
lienen   ruvennut          
lienet   ruvennut          
lienee   ruvennut          
lienemme ruvenneet         
lienette ruvenneet         
lienevät ruvenneet         

PASSIIVI
lienee   ruvettu           
</pre></td>
								<td>&nbsp;&nbsp;&nbsp;</td>
								<td><pre> 
    en          ruvenne
    et          ruvenne
    ei          ruvenne
    emme        ruvenne
    ette        ruvenne
    eivät       ruvenne


    ei          ruvettane 


    en    liene ruvennut
    et    liene ruvennut
    ei    liene ruvennut
    emme  liene ruvenneet
    ette  liene ruvenneet
    eivät liene ruvenneet


    ei    liene ruvettu
</pre></td>
							</tr>
						</table>
						<table cellspacing="0" cellpadding="0" border="0">
							<tr>
								<td colspan="2" style="padding-bottom:10px;"><strong>Aktiivin imperatiivi</strong></td>
							</tr>
							<tr>
								<td><pre>PREESENS

(sinä)   rupea             
(hän)    ruvetkoon         
(me)     ruvetkaamme       
(te)     ruvetkaa          
(he)     ruvetkoot         

PASSIIVI
         ruvettakoon       

PERFEKTI

ole      ruvennut          
olkoon   ruvennut          
olkaamme ruvenneet         
olkaa    ruvenneet         
olkoot   ruvenneet         

PASSIIVI

olkoon   ruvettu           
</pre></td>
								<td>&nbsp;&nbsp;&nbsp;</td>
								<td><pre> 

    älä         rupea
    älköön      ruvetko
    älkäämme    ruvetko
    älkää       ruvetko
    älkööt      ruvetko


    älköön      ruvettako 



    älä ole       ruvennut
    älköön olko   ruvennut
    älkäämme olko ruvenneet
    älkää olko    ruvenneet
    älkööt olko   ruvenneet



    älköön olko   ruvettu
</pre></td>
							</tr>
						</table>
						<table cellspacing="0" cellpadding="0" border="0">
							<tr>
								<td colspan="2" style="padding-bottom:10px;"><strong>Verbin nominaalimuodot</strong></td>
							</tr>
							<tr>
								<td><pre>I INFINITIIVI              

Lyhyempi muoto:            
         ruveta            

Pitempi muoto:             
         ruvetakseni       
         ruvetaksesi
         ruvetakseen
         ruvetaksemme
         ruvetaksenne
         ruvetakseen

III  INFINITIIVI           

inessiivi    rupeamassa    
elatiivi     rupeamasta    
illatiivi    rupeamaan     
adessiivi    rupeamalla
abessiivi    rupeamatta    
instruktiivi rupeaman      
                           
Passiivi
instruktiivi ruvettaman    
                           
                           
</pre></td>
								<td>&nbsp;&nbsp;&nbsp;</td>
								<td><pre> II INFINITIIVI

 inessiivi    ruvetessa
 instruktiivi ruveten

 Passiivi
 inessiivi    ruvettaessa 






   IV INFINITIIVI

   nominatiivi  rupeaminen
   partitiivi   rupeamista
   

   I PARTISIIPPI
   aktiivi      rupeava
   passiivi     ruvettava 

     II PARTISIIPPI
   aktiivi      ruvennut
   passiivi     ruvettu
</pre></td>
							</tr>
						</table>

					</div>
				</td>
			</tr></table>		</div>
		<div id="footer"><a href="http://www.oph.fi/"><img src="i/oph_logo_ymmarrasuomea.gif" width="157" height="35" alt="OPH" /></a></div>
	</div>
</body>
</html>
